臺灣高雄地方法院民事裁定　　　　　　　　96年度破字第24號
聲　請　人　甲○○
聲請人聲請宣告破產事件，本院裁定如下：
    主  文
聲請駁回。
聲請費用由聲請人負擔。
    理  由
一、聲請意旨略以：聲請人自民國92年間起從事美容產品生意，
    均以信用卡購置存貨，因不諳銷售，造成產品滯銷，而產生
    卡債，且近年母親身體狀況不佳，時常進出醫院，聲請人不
    得不申請信用貸款應急。茲因聲請人上開借款每月利息越滾
    越多，聲請人所背負之債務高達新台幣（下同）1,793,000
    元，聲請人僅有資產現金30萬元，及任職於中日新股份有限
    公司之每月薪資約25,000元，而有資產不能清償債務之應為
    聲請宣告破產之情形，為此，爰依破產法之規定，聲請宣告
    破產等語。
二、按破產，對債務人不能清償債務者宣告之，破產法第57條定
    有明文。是破產者，乃債務人不能清償其債務時，為使多數
    債權人得公平滿足，就債務人之總財產，由法院參與其事，
    為一般強制執行之訴訟程序也。所謂「不能清償債務」，係
    指應即時清償之債務，客觀上不論以正當之財產、勞務、信
    用，均無法繼續清償之意。
三、經查：聲請人主張共積欠銀行1,793,000 元之事實，核與本
    院向各該債權銀行函查結果大致相符，有各債權銀行回函附
    於本院95年度破字第114 號民事聲請卷宗可稽，堪認屬實。
    至聲請人主張其有現金30萬元一節，固提出彰化商業銀行本
    票為證，惟該銀行本票已於民國96年1 月10日兌領，轉入寶
    揚財經有限公司帳戶之情，有彰化商業銀行高雄分行96年1
    月13日函文在卷可稽，尚難認聲請人確有此筆30萬元之現金
    資產。再聲請人係63年3 月10日出生，國中畢業，為中日新
    股份有限公司員工，擔任指導員職務，每月薪資約29,000元
    ，94年度之薪資所得為338,298 元等情，有戶籍資料、稅務
    電子閘門財產所得調件明細表、中日新科技股份有限公司96
    年2 月27日（96）簡文字第2 號簡便行文在卷可稽。聲請人
    目前年僅33歲，正值有為之年，現任職於中日新股份有限公
    司，年所得近35萬元，復係國中畢業，堪認其具備相當之工
    作能力，是計算聲請人工作至60歲止，其能工作而取得收入
    之期間約尚有27年，且其94年度之所得為338,298 元，足見
    其尚具有相當之償債能力，再參以聲請人所提出之債權人清
    冊所載，其債權人均係金融機構，而聲請人既有相當之工作
    能力，當得依據自94年12月間由銀行公會啟動之「消費金融
    債務協商機制」，與各債權銀行協商如何簡化還款程序、降
    低利息，俾以合理之方式分期清償積欠各債權銀行之債務，
    而非將所餘資產用於破產程序所生之費用，致令各債權銀行
    因之損失對於聲請人之債權。準此，本院認為依據聲請人之
    工作潛力、本件債務之金額與性質，聲請人尚無不能清償債
    務之情事。從而，聲請人聲請宣告破產，核與上開規定之要
    件不符，應予駁回。
四、依破產法第5條、民事訴訟法第95條、第78條裁定如主文。
    。
中　　華　　民　　國　　96　　年　　3 　　月　　27　　日
                  民事第二庭法　官　黃悅璇
正本證明與原本無異。
如不服本裁定應於送達後10日內向本院提出抗告狀。
中　　華　　民　　國　　96　　年　　3 　　月　　27　　日
                            書記官　劉法萱
